ACORDAO-COMPLETO-2400287

ACÓRDÃO 1259/2022 ATA 6/2022 - PRIMEIRA CÂMARA

VISTOS, relatados e discutidos estes autos que cuidam de pedido de reexame interposto por Claudio Sergio Lisi contra o Acórdão 8854/2019-TCU-Primeira Câmara, que considerou ilegal seu ato de admissão;
ACORDAM os Ministros do Tribunal de Contas da União, reunidos em sessão da Primeira Câmara, com fundamento no artigo 48 da Lei 8.443/1992, c/c os artigos 285 e 286 do Regimento Interno do TCU, diante das razões expostas pelo Relator, em:
9.1. conhecer e dar provimento ao pedido de reexame para tornar sem efeito o Acórdão 8854/2019-TCU-Primeira Câmara;
9.2. reconhecer o registro tácito do ato de admissão emitido em favor de Claudio Sergio Lisi;
9.3. dar ciência deste acórdão ao recorrente e à Fundação Universidade Federal de Sergipe.

Pedido de reexame interposto contra decisão que considerou ilegal ato de admissão.

Primeira Câmara

3. Interessados/Responsáveis/Recorrentes:
3.1. Interessado: Claudio Sergio Lisi (XXX.628.508-XX)
3.2. Recorrente: Claudio Sergio Lisi (XXX.628.508-XX).

13.1. Ministros presentes: Walton Alencar Rodrigues (Presidente), Benjamin Zymler, Bruno Dantas (Relator) e Jorge Oliveira.
13.2. Ministros-Substitutos presentes: Augusto Sherman Cavalcanti e Weder de Oliveira.

Cláudio Sérgio Lisi

BRUNO DANTAS

Ministro Benjamin Zymler.

Cuidam os autos de pedido de reexame interposto por Claudio Sergio Lisi contra o Acórdão 8854/2019-TCU-Primeira Câmara, lavrado nos seguintes termos:
"VISTOS, relatados e discutidos estes autos de processo de admissão de servidor para a Fundação Universidade Federal de Sergipe,
ACORDAM os Ministros do Tribunal de Contas da União, reunidos em sessão da Primeira Câmara, diante das razões expostas pelo relator e com fundamento da Constituição Federal, art. 71, III e IX, e na Lei 8.443/1992, art. 1º, V, e 39, I, em:
9.1. considerar ilegal e negar o registro do ato de admissão de Cláudio Sérgio Lisi no quadro de pessoal da Fundação Universidade Federal de Sergipe, no cargo de Professor Assistente, em razão do aproveitamento irregular de concurso realizado pela Universidade Federal de São Carlos (Edital 44/2008) ;
9.2. dispensar o ressarcimento das quantias indevidamente recebidas de boa-fé, por ter havido contraprestação laboral; 
9.3. determinar à Fundação Universidade Federal de Sergipe que:
9.3.1. dê ciência do inteiro teor desta deliberação ao sr. Cláudio Sérgio Lisi no prazo de quinze dias e faça juntar a estes autos o comprovante de notificação nos quinze dias subsequentes;
9.3.2. promova, no prazo de trinta dias, o desligamento do servidor e faça cessar os pagamentos decorrentes do ato ora considerado ilegal, sob pena de responsabilidade solidária da autoridade administrativa omissa; 
9.3.3. determinar à Sefip que monitore o cumprimento das diretrizes ora endereçadas à Fundação Universidade Federal de Sergipe."
2.	Admitido o processamento do recurso, porquanto preenchidos os requisitos previstos no art. 48 da Lei 8.443/1992, conferi efeito suspensivo aos itens 9.1, 9.3, 9.3.2 do acórdão recorrido (peça 33) .
3.	Instruído o feito, faço reproduzir, com os ajustes que julgo pertinentes, o exame técnico e o encaminhamento oferecidos pela Secretaria de Recursos deste Tribunal (peça 36) , que contou com a anuência do Ministério Público junto ao TCU (peça 38) :
"HISTÓRICO
2.	Trata-se de ato de admissão do Sr. Cláudio Sérgio Lisi, no cargo de professor assistente da Universidade Federal de Sergipe (UFS) .
2.1.	Houve ilegalidade na admissão, em razão do aproveitamento de candidato de concurso realizado pela Fundação Universidade Federal de São Carlos (UFSCar) , localizada em outra unidade da federação (São Paulo) , e sem que houvesse previsão editalícia para tanto.
ADMISSIBILIDADE
3.	Reitera-se o exame de admissibilidade contido na peça 31 do SAR/Serur, em que se propôs o conhecimento do presente recurso, nos termos do artigo 48 da Lei 8.443/1992, c/c os artigos 285 e 286, parágrafo único, do RI/TCU, suspendendo-se os efeitos dos subitens 9.1, 9.3 e 9.3.2 do Acórdão 8854/2019-TCU-Primeira Câmara, em relação ao recorrente. Observa-se que o Excelentíssimo Senhor Ministro Bruno Dantas, mediante despacho de peça 33, concordou com a análise desta unidade técnica.
MÉRITO
4.	Delimitação
4.1	Constitui objeto do presente recurso definir se:
a) houve a incidência da decadência prevista no art. 54 da Lei 9.784/1999;
b) houve violação ao princípio da segurança jurídica;
c) houve violação ao Decreto 94.664/1987;
d) houve violação a princípios administrativos por ocasião da nomeação do interessado.
5. Da decadência
5.1.	O recorrente aduziu que houve a incidência da decadência prevista no art. 54 da Lei 9.784/1999, com base no seguinte argumento:
5.2.	Já não pode ser admitido qualquer ato que vise a anular a nomeação do interessado, uma vez transcorrido o prazo decadencial para tanto, nos termos do art. 54 da Lei 9.784/1999.
Análise:
5.3.	Sobre a decadência do poder/dever de a Administração rever os seus próprios atos e o exercício do controle externo por parte deste Tribunal, impende mencionar que o Supremo Tribunal Federal já se pronunciou acerca da não incidência da decadência administrativa, em face da inaplicabilidade do art. 54 da Lei 9.784/1999, aos processos por meio dos quais o TCU exerce sua competência constitucional de controle externo, prevista no inciso III do art. 71 da Constituição Federal, consoante entabulado no MS 24.859, verbis:
EMENTA: CONSTITUCIONAL. ADMINISTRATIVO. PENSÃO. T.C.U.: JULGAMENTO DA LEGALIDADE: CONTRADITÓRIO. PENSÃO: DEPENDÊNCIA ECONÔMICA.
I. - O Tribunal de Contas, no julgamento da legalidade de concessão de aposentadoria ou pensão, exercita o controle externo que lhe atribui a Constituição Federal, art. 71, III, no qual não está jungindo a um processo contraditório ou contestatório. Precedentes do STF. 
II. - Inaplicabilidade, no caso, da decadência do art. 54 da Lei 9.784/99. 
III. - Concessão da pensão julgada ilegal pelo TCU, por isso que, à data do óbito do instituidor, a impetrante não era sua dependente econômica. 
IV. - MS indeferido. (destaque acrescido) 
5.4.	Ainda, com essa mesma orientação, vem à balha manifestação do Ministro Marco Aurélio, ao apreciar o MS 27.966:
Quanto ao prazo previsto no artigo 54 da Lei nº 9.784/99, relativamente à revisão de atos administrativos, os pronunciamentos desta Corte são reiterados no sentido de não ser aplicável a ato complexo como é o da aposentadoria, vale dizer, fica afastado quando se faz em jogo a atuação do Tribunal de Contas da União, iniludivelmente também administrativa, apreciando o cálculo dos proventos da aposentadoria para homologá-la ou não - precedentes: Mandados de Segurança nº 24.997-8/DF, 25.090-9/DF e 25.192-1/DF, relatados pelo Ministro Eros Grau, com acórdãos publicados no Diário da Justiça de 1º de abril de 2005 - os concernentes aos dois primeiros - e 6 de maio de 2005, respectivamente. 
5.5.	Nesse sentir, este Tribunal editou a Súmula 278, cujo teor também se aplica aos atos de admissão, que traz:
Os atos de aposentadoria, reforma e pensão têm natureza jurídica de atos complexos, razão pela qual os prazos decadenciais a que se referem o § 2º do art. 260 do Regimento Interno e o art. 54 da Lei nº 9.784/99 começam a fluir a partir do momento em que se aperfeiçoam com a decisão do TCU que os considera legais ou ilegais, respectivamente.
5.6.	Por conseguinte, descabe invocar o art. 54 da Lei 9.784/1999 quando a questão versar acerca da apreciação de atos sujeitos a registro e regulados, integral ou subsidiariamente, por lei específica, no caso a Lei 8.443/1992. Nesse sentido, v.g., é de se citar os seguintes julgados do STF: MS 25.440, MS 25.256, MS 25.192, MS 24.997 e MS 25.090.
5.7.	Assim, propõe-se a rejeição do argumento apresentado pelo recorrente.
6. Da segurança jurídica
6.1.	O recorrente aduz ter havido violação ao princípio da segurança jurídica, com base no seguinte argumento:
6.2.	É desnecessário trazer à tona os riscos causados por uma decisão que, decorridos mais de 10 anos, vem a anular ato administrativo benéfico ao seu destinatário, o que violaria o princípio da segurança jurídica.
Análise:
6.3.	Sobre o princípio da segurança jurídica, cabe lembrar que a sedimentada jurisprudência da Suprema Corte é no sentido de classificar como ato complexo a admissão, consoante os seguintes julgados (RMS 3881/SP, MS 19875/DF, RE 195861/ES e MS 23665/DF) .
6.4.	Assim, sendo o ato de admissão complexo, este somente passa a estar plenamente formado (perfeito) , válido (aferição da legalidade com reflexo de definitividade perante a Administração) e eficaz (plenamente oponível a terceiros, deixando de apresentar executoriedade provisória) quando recebe o registro pela Corte de Contas. Tal entendimento decorre do disposto no inciso III do art. 71 da Constituição Federal, que estabelece que compete ao Tribunal de Contas da União apreciar, para fins de registro, a legalidade dos atos de admissão, assim como a concessão de aposentadoria, reforma ou pensão.
6.5.	Nessa perspectiva, impõe-se reconhecer que referido ato possui natureza precária, razão pela qual, até que haja o efetivo julgamento e o consequente registro pela Corte de Contas, não há que se falar em direito adquirido, ato jurídico perfeito ou proteção da confiança, tendo em vista a ausência de aperfeiçoamento e definitividade do ato.
6.6.	No caso em apreço, não houve o respectivo registro em razão da constatação de ilegalidade no ato, o que afasta, por si só, a presunção de legitimidade do ato administrativo de admissão, não havendo, assim, que se falar em violação da segurança jurídica, de proteção da confiança, de direito adquirido ou de razoabilidade. 
6.7.	Sobre a questão, observa-se, ainda, que não se mostra factível o argumento de se convolar em legais atos eivados de vícios, dado o longo lapso temporal transcorrido entre suas edições e a consequente apreciação pelo TCU, porquanto estas situações geram tão somente a necessidade de instauração do contraditório, consoante Acórdão 5962/2012-TCU-Segunda Câmara, verbis:	
4. Nos termos da jurisprudência do STF, o transcurso de longo lapso temporal entre a edição do ato e sua apreciação por parte do TCU não converte a concessão ilegal em legal, gerando apenas a necessidade de instauração do contraditório e da ampla defesa para a validade do processo, na hipótese de o ato haver ingressado no Tribunal há mais de cinco anos (MS-25.116, MS-25.403, MS-25.343, MS-27.296, entre outros) 
6.8.	Como o ato inicial de admissão do recorrente deu entrada no TCU há mais de 5 anos, foi promovida a sua oitiva prévia, antes do julgamento do acórdão ora recorrido (peça 11) . Em resposta à oitiva, o interessado encaminhou os documentos de peças 14 e 15.
6.9.	Quanto à boa-fé do recorrente, tenha-se presente que foi considerada ao se dispensar a devolução dos valores indevidamente recebidos, nos termos do subitem 9.2 do acórdão recorrido.
6.10.	É sobremodo importante ressaltar que este Tribunal tem o poder/dever de apreciar, para fins de registro, os atos de admissão na esfera federal, nos termos do art. 71 da Lei Maior. Esta prerrogativa não pode ser infirmada pela sobreposição dos princípios da razoável duração do processo e da eficiência na Administração Pública.
6.11.	Nesse sentir, é de se opinar pela rejeição do argumento apresentado pelo recorrente. 
7. Da violação ao Decreto 94.664/1987
7.1.	O recorrente aduz que teria havido violação ao Decreto 94.664/1987, com base nos seguintes argumentos:
7.2.	Este Tribunal firmou exegese que restringe expressamente o disposto no art. 67 do Decreto 94.664/1987, entendimento este com o qual não concorda o interessado.
7.3.	Há que se levar em conta que os requisitos definidos por este Tribunal vão muito além daqueles previstos em lei, restringindo os direitos do interessado através de norma hierarquicamente inferior, porque de cunho administrativo, frente a um decreto federal, que, por sua natureza, poderia ter aplicação limitada apenas por outro decreto ou lei, ou ato de maior força normativa.
Análise:
7.4.	O argumento apresentado não é inédito e já foi examinado pelo relator a quo, nos seguintes termos:
7.  O argumento de que o Decreto 94.664/1987 (que aprovou o Plano Único de Classificação e Retribuição de Cargos e Empregos das Instituições Federais de Ensino Superior - IFES) autoriza o aproveitamento de candidatos aprovados em concurso realizado por instituição federal de ensino não pode prosperar.
8. À guisa de clareza, transcrevo o dispositivo pertinente:
'Art. 67. Os concursos públicos, destinados a recrutar servidores para ingresso no Plano Único, serão organizados e realizados pela IFE, que poderá admitir candidatos habilitados em concursos públicos promovidos por outros órgãos ou entidades públicas federais.'
9. Os termos do art. 67 do Decreto 94.664/1987, editado antes da Constituição Federal de 1988, são extremamente vagos e sua aplicação requer a observância dos princípios da impessoalidade, moralidade, isonomia e razoabilidade.
10. Por esse motivo, o Tribunal firmou entendimento no Acórdão 569/2006-TCU-Plenário (rel. Ministro Ubiratan Aguiar - grifos acrescidos) :
'9.2. firmar entendimento, no sentido de que o aproveitamento de candidatos aprovados em concurso realizado por outro órgão, somente poderá alcançar cargos que tenham seu exercício previsto para as mesmas localidades em que terão exercício os servidores do órgão promotor do certame, desde que observados, impreterivelmente, todos os requisitos fixados pela Decisão Normativa/TCU n.º 212/1998 - Plenário, quais sejam: 'é legal o aproveitamento de candidatos aprovados em concurso realizado por outro órgão, desde que dentro do mesmo Poder, para provimento de cargo idêntico àquele para o qual foi realizado, que tenha as iguais denominação e descrição e que envolva as mesmas atribuições, competências, direitos e deveres, de tal modo que se exijam idênticos requisitos de habilitação acadêmica e profissional e sejam observadas a ordem de classificação e a finalidade ou destinação prevista no edital, que deverá antever a possibilidade desse aproveitamento'.'
7.5.	Nessa ordem de ideias, entende-se que o Decreto 94.664/1987 não foi recepcionado pela Lei Maior de 1988, por ferir os princípios da impessoalidade, moralidade, isonomia e razoabilidade.
7.6.	Nesse sentir, opina-se pela rejeição do argumento apresentado pelo recorrente.
8. Da violação a princípios administrativos por ocasião da nomeação do interessado
8.1.	O recorrente aduz que a sua nomeação não feriu princípios administrativos, com base nos seguintes argumentos:
8.2.	No caso em tela, é nítido que não houve qualquer violação ao princípio da impessoalidade. Não há, no bojo do processo administrativo, ora levantado pela Sefip trazido a este E. Tribunal, qualquer indício de que o interessado tenha sido beneficiado por questões de cunho pessoal, e tampouco que outro beneficiado tenha sofrido prejuízo pela mesma razão.
8.3.	É simples aduzir que não houve qualquer violação ao princípio da isonomia. Há que se levar em conta que o fator de diferenciação foi justamente a posição de classificação do interessado em outro concurso público, em plena vigência, aproveitado nos exatos termos da lei.
Análise:
8.4.	É de se ressaltar que a nomeação do recorrente na UFS feriu um interesse público difuso, eis que impediu outros candidatos de concorrerem à vaga na referida instituição de ensino. 
8.5.	Noutro falar, houve a preterição de potenciais candidatos à vaga na UFS, ferindo os princípios da moralidade, da impessoalidade e da razoabilidade e descumprindo a orientação emanada no Acórdão 569/2006-TCU-Plenário.
8.6.	Sobre a importância do Acórdão 569/2006-TCU-Plenário, vem à baila o escólio de Cueto Rua:
As sentenças dos juízes são fontes do Direito porque elas inspiram outros juízes, os funcionários administrativos, os legisladores e os integrantes do grupo social, levando-lhes a atuar de uma maneira similar no futuro (apud Octavio Bueno Magano, in Manual de Direito do Trabalho, Parte Geral, 4ª Ed., São Paulo: LTr, 1991, p. 99) .
8.7.	Pois bem. É tamanha a importância do princípio da igualdade, que assim dispôs o constituinte originário no preâmbulo e no art. 5º da Lei Maior de 1988: 
 Preâmbulo. Nós, representantes do povo brasileiro, reunidos em Assembléia Nacional Constituinte para instituir um Estado Democrático, destinado a assegurar o exercício dos direitos sociais e individuais, a liberdade, a segurança, o bem-estar, o desenvolvimento, a igualdade e a justiça como valores supremos de uma sociedade fraterna, pluralista e sem preconceitos, fundada na harmonia social e comprometida, na ordem interna e internacional, com a solução pacífica das controvérsias, promulgamos, sob a proteção de Deus, a seguinte CONSTITUIÇÃO DA REPÚBLICA FEDERATIVA DO BRASIL.
Art. 5º Todos são iguais perante a lei, sem distinção de qualquer natureza, garantindo-se aos brasileiros e aos estrangeiros residentes no País a inviolabilidade do direito à vida, à liberdade, à igualdade, à segurança e à propriedade (grifos acrescidos) .
8.8.	Sobre o princípio da igualdade, acrescente-se a doutrina de Luiz Flávio Gomes:
Por força do princípio da igualdade, como se percebe, ganha extraordinária força o precedente judicial. Mas não se trata de conferir-lhe força vinculante erga omnes, tal como se dá no sistema do stare decisis. O precedente tem relevância perante o órgão jurisdicional que adotou determinada solução para o litígio. Firmada sua primeira posição, em casos idênticos, urge o mesmo tratamento, sob pena de aplicação desigual da lei, em flagrante violação ao princípio da igualdade. Não existem cidadãos iguais, sem iguais decisões judiciais para casos idênticos. Logo, dentro do modelo democrático e independente de Magistratura, urge a construção de um princípio fundamental: o juiz está vinculado ao seu precedente. Tratando-se de decisão coletiva, o Tribunal ou parcela dele está vinculado ao seu precedente. Pois só observando o precedente é que se dará para situações idênticas o mesmo (e igual) tratamento jurídico. (grifos acrescidos) (in A Dimensão da Magistratura: no estado constitucional e democrático de direito: independência judicial, controle judiciário, legitimação da jurisdição, politização e responsabilidade do juiz. São Paulo: Editora Revista dos Tribunais, 1997, fls.  238/9) .
8.9.	Corroborando as considerações supracitadas, é oportuna a advertência do Tribunal Constitucional da Espanha no precedente STC 108/1988:
Um mesmo juiz ou tribunal não pode modificar o sentido das decisões adotadas anteriormente em casos substancialmente idênticos, a não ser que se aparte conscientemente dele, oferecendo uma fundamentação suficiente e razoável que motive a mudança de critério [...] (apud Augusto César Leite de Carvalho, in Princípios de Direito do Trabalho sob a perspectiva dos Direitos Humanos. São Paulo: LTr, 2018, p. 57) .
8.10.	De mais a mais, tenha-se presente o ensinamento de Celso Antônio Bandeira de Mello:
 (...) por via do princípio da igualdade, o que a ordem jurídica pretende é a impossibilidade de desequiparações fortuitas ou injustificadas (apud Maria Sylvia Zanella Di Pietro, in Direito Administrativo, 30 ed., Rio de Janeiro: Forense, 2017, p. 754) .
8.11.	A doutrina supracitada aplaina de lés a lés possíveis dúvidas quanto a se aplicar a orientação emanada no Acórdão 569/2006-TCU-Plenário ao caso em reexame. É repisar: com esteio no princípio da igualdade, o interessado deve ter o mesmo tratamento adotado no referido acórdão.
8.12.	Destarte, devem ser rejeitadas as alegações apresentadas pelo recorrente.
CONCLUSÃO
9.	Diante do exposto, conclui-se que:
a) não houve a incidência da decadência prevista no art. 54 da Lei 9.784/1999;
b) não houve violação ao princípio da segurança jurídica;
c) o Decreto 94.664/1987 não foi recepcionado pela Lei Maior de 1988;
d) houve violação a princípios administrativos por ocasião da nomeação do interessado.
9.1.	Assim, opina-se pela negativa de provimento do presente recurso.
PROPOSTA DE ENCAMINHAMENTO
10.	Diante do exposto, com base no art. 48 da Lei n. 8.443/92, submete-se o presente processo à consideração superior, propondo a adoção das seguintes medidas:
a) conhecer do pedido de reexame e, no mérito, negar-lhe provimento;
b) cientificar o recorrente e os demais interessados do acórdão que vier a ser prolatado, ressaltando-se que o relatório e o voto que o acompanharem podem ser consultados no endereço www.tcu.gov.br/acordaos, no dia seguinte ao de sua oficialização."	
	É o relatório.

8.1. Ricardo Lorenzi Pupin (199.849/OAB-SP) e outros, representando Claudio Sergio Lisi.

Procurador Júlio Marcelo de Oliveira.

ADMISSÃO. aproveitamento irregular de candidato aprovado em concurso público realizado por outra instituição. negativa de registro. pedido de reexame. ATO COM ENTRADA NO TCU HÁ MAIS DE CINCO ANOS. REGISTRO TÁCITO. impossibilidade de revisão de ofício após cinco anos do registro. PROVIMENTO.

ATOS DE ADMISSÃO (ADS)

Secretaria de Recursos (Serur); Secretaria de Fiscalização de Integridade de Atos e Pagamentos de Pessoal e de Benefícios Sociais (Sefip).

Cuidam os autos de pedido de reexame interposto por Claudio Sergio Lisi contra o Acórdão 8854/2019-TCU-Primeira Câmara, que considerou ilegal seu ato de admissão nos quadros da Fundação Universidade Federal de Sergipe em razão do aproveitamento irregular de concurso realizado por outra instituição.
2.	Inicialmente, ratifico o despacho exarado no sentido de que o recurso deve ser conhecido, porquanto preenche os requisitos de admissibilidade previstos no artigo 48 da Lei 8.443/1992.
3.	Em síntese, o recorrente alega que: a) houve incidência da decadência prevista no art. 54 da Lei 9.784/1999; b) houve violação ao princípio da segurança jurídica; c) houve violação ao Decreto 94.644/1987; e d) não houve violação a princípios administrativos por ocasião de sua nomeação.
4.	A Secretaria de Recursos, com o apoio do Ministério Público junto ao TCU, concluiu que: a) não houve incidência da decadência prevista no art. 54 da Lei 9.784/1999; b) não houve violação ao princípio da segurança jurídica; c) o Decreto 94.644/1987 não foi recepcionado pela Constituição Federal de 1988; e d) houve violação a princípios administrativos por ocasião da nomeação do interessado.
5.	Preliminarmente, verifico que o ato do recorrente deu entrada no TCU em 12/1/2010 e foi apreciado em sessão de 10/9/2019. Assim, incide na hipótese a tese firmada pelo Supremo Tribunal Federal ao apreciar o Recurso Extraordinário 636.533/RS, nos seguintes termos:
"Em atenção aos princípios da segurança jurídica e da confiança legítima, os Tribunais de Contas estão sujeitos ao prazo de 5 anos para o julgamento da legalidade do ato de concessão inicial de aposentadoria, reforma ou pensão, a contar da chegada do processo à respectiva Corte de Contas."
6.	Passado o quinquênio desde a chegada do ato ao TCU sem que ele seja apreciado, deve-se considerá-lo tacitamente registrado, momento a partir do qual se inicia nova contagem quinquenal para que o TCU promova a revisão de ofício, caso verifique que o ato viola a ordem jurídica, tudo conforme decidido pelo STF.
7.	No caso, o registro tácito do ato ocorreu em 12/1/2015 e seu aperfeiçoamento definitivo em 12/1/2020, não havendo mais hipótese de revisão de ofício pelo TCU.
8.	Nessas circunstâncias, cumpre dar provimento ao pedido de reexame para tornar sem efeito o Acórdão 8854/2019-TCU-Primeira Câmara e reconhecer o registro tácito da admissão do recorrente.
	Ante o exposto, voto por que o Tribunal adote a deliberação que ora submeto à apreciação deste Colegiado.
	TCU, Sala das Sessões Ministro Luciano Brandão Alves de Souza, em 6 de julho de 2021.
Ministro BRUNO DANTAS
Relator